# 可转债

提问人：sc909116 时间：2021-08-02 18:12:00
公司发行可转债之后，利息不能资本化。
1 、募集资金有部分由于理财，理财收益可以冲减利息费用吗
2 、公司在第一期转股后，会影响财务费用的计算吗，因为当期财务费用=上一期的应付债券摊余成本*实际利率，在第一期转股的情况下，是否会影响当期的财务费用？比如，公司的第一期的转股时间是从 21 年 5 月开始，那么在计算 21 年1-6月份的财务费用的时候，转股应该对财务费用的影响较小。

回答人：chenyiwei
1 、用募集资金购买理财产品的收益单独确认为投资收益，不能冲减利息支出。
2 、转股后，负债的摊余成本减少，相应会减少后续利息支出。转股可以视作一种特殊形式的债务偿还。